臺灣新竹地方法院刑事判決　　　　　　　　　　　　八十九年度易字第一一五四號
　　公　訴　人　臺灣新竹地方法院檢察署檢察官
　　被　　　告　己○○
右列被告因竊盜等案件，經檢察官提起公訴（八十九年度偵字第四二二五號），及移
緝字第二九七號、九十年度偵字第五二三、六五七、一００三、一六三七、一八七八
號、臺灣苗栗地方法院檢察署九十年度偵字第三八二五號），本院判決如左：
    主  文
己○○連續毀越安全設備竊盜，累犯，處有期徒刑貳年。應於刑之執行前令入勞動場
所強制工作參年。
扣案之鑰匙共伍支均沒收。
    事  實
一、己○○前有違反藥事法、麻醉藥品管理條例、竊盜、偽造文書等前科，最近一次
    係因偽造文書案件，經臺灣宜蘭地方法院於民國八十七年八月十三日以八十七年
    度訴字第一三四號判決有期徒刑四月，於八十七年九月七日確定，於八十八年二
    月十二日執行完畢。詎其不知悔改，有犯竊盜罪之習慣，基於意圖為自己不法所
    有及毀損之概括犯意，於附表所示之時、地，以附表所示之手法連續竊取如附表
    所示之丙○○等人所有之財物，並扣得其竊車所用之鑰匙共五支。
二、案經苗栗縣警察局苗栗分局報請臺灣苗栗地方法院檢察署呈請臺灣高等法院檢察
    署令移臺灣新竹地方法院檢察署檢察官偵查起訴，及辛○○、庚○○、卯○○、
    丁○○、癸○○、溫國鈴、乙○○、丑○○、寅○○訴由新竹市警察局移送、新
    竹縣警察局竹北分局報告臺灣新竹地方法院檢察署檢察官偵查暨臺灣苗栗地方法
    院檢察署檢察官自動檢舉偵查移送本院併案審理。
    理  由
一、前揭事實業據被告己○○迭於警訊、檢察官訊問、本院審理時坦承不諱，經核與
    附表所示之被害人丙○○、壬○○、戊○○、被害人李怡倩之母子○○、告訴人
    辛○○、庚○○、卯○○、丁○○、癸○○、溫國鈴、乙○○、丑○○、寅○○
    所指述情節相符，並有其等所出具之贓物認領保管單、車籍資料等附卷為憑（所
    在卷頁詳附表相關證據欄所載），及被告所有供行竊所用之鑰匙共五支扣案可稽
    （保管字號及清單所在卷頁詳附表編號三、五、七、九、十一所載），是被告自
    白與事實相符，本件事證明確，被告犯行洵堪認定，應依法論科。
二、核被告附表所示十四次犯行，所為係犯附表「所犯法條」欄所載之罪。被告編號
    十二所示之犯行，與蔡玉盛有犯意之聯絡及行為之分擔，應論以共同正犯。被告
    附表編號二所為侵入住宅與加重竊盜二罪、附表編號五所為毀損與普通竊盜二罪
    、編號九所為毀損與普通竊盜二罪、編號十所為侵占遺失物與普通竊盜案二罪，
    均各具有方法結果之牽連關係，應依刑法第五十五條之規定，分別從一重之加重
    竊盜罪及普通竊盜罪處斷。被告附表所示十四次竊盜犯行，時間緊接，觸犯基本
    構成要件相同之罪名，應依刑法第五十六條連續犯之規定，論以一情節較重之編
    號二之刑法第三百二十一條第一項第二款之毀越窗戶安全設備竊盜罪，並依法加
    重其刑。另被告前有違反藥事法、麻醉藥品管理條例、竊盜、偽造文書等前科，
    最近一次係因偽造文書案件，經臺灣宜蘭地方法院於八十七年八月十三日以八十
    七年度訴字第一三四號判決有期徒刑四月，於八十七年九月七日確定，於八十八
    年二月十二日執行完畢，有臺灣高等法院被告全國前案紀錄表一份在卷足佐，其
    於五年內再犯本件有期徒刑以上之罪，為累犯，應依刑法第四十七條之規定遞加
    重其刑。爰審酌被告素行不佳，雖犯後坦承全部犯行，態度尚可，惟其正值壯年
    ，不思以勞力賺取所需，竟多次竊取他人汽車，及侵入住宅竊取財物，嚴重侵害
    他人居家安全，漠視他人之財產權，所生損害非輕，其行為殊值譴責等一切情狀
    ，量處如主文所示之刑。另被告前有因竊盜罪判處拘役及有期徒刑之前科，有前
    述臺灣高等法院被告全國前案紀錄表一份在卷可稽，本案連續竊盜犯行期間，曾
    多次經警查獲竟不知警惕（詳附表備註欄所載），仍犯下多達十四件，顯已有犯
    竊盜罪之習慣，應依竊盜犯贓物犯保安處分條例第三條第一項第二款之規定，諭
    知被告於刑之執行前，令入勞動場所強制工作，以矯正其竊盜之惡習。
三、扣案之鑰匙共五支（保管字號及清單所在卷頁詳附表編號三、五、七、九、十一
    所載），係被告所有供其犯罪所用之物，業據被告供明無誤，均應依刑法第三十
    八條第一項第二款之規定宣告沒收。至以八十九年度保管字第一九三五號扣押之
    ＬＪ—九二四七號車牌二面（扣押物品清單見八十九年度偵字第五七四九號影印
    卷第四十四頁）及以九十年度保管字第四００號扣押之萬能扳手一支（扣押物品
    清單見本案卷第六十四頁），並非被告所有供犯罪所用或因犯罪所得之物，不符
    沒收之規定，爰不諭知沒收。
四、附表編號一、二、四至十四所示之十三件犯行（即檢察官以臺灣新竹地方法院檢
    察署八十九年度偵字第五七四九號、八十九年度偵緝字第二九七號、九十年度偵
    字第五二三、六五七、一００三、一六三七、一八七八號、臺灣苗栗地方法院檢
    察署九十年度偵字第三八二五號移送併案審理部分），與起訴之附表編號三所示
    犯行，有連續犯之裁判上一罪關係，業如前述，自為起訴效力所及，本院得併予
    審理，附此敘明。
五、據上論斷，應依刑事訴訟法第二百九十九條第一項前段，刑法第五十六條、第三
    百二十一條第一項第二款、第三百零六條、第三百五十四條、第五十五條、第四
    十七條、第三十八條第一項第二款，竊盜犯贓物犯保安處分條例第三條第一項第
    一款、第四條、第五條第一項前段，罰金罰鍰提高標準條例第一條前段，判決如
    主文。
本案經檢察官吳金棟到庭執行職務。
中      華      民      國    九十一    年      五      月    二十七    日
                              臺灣新竹地方法院刑事第二庭
                                      法    官  黃美盈
如不服本判決，應於送達後十日內向本院提出上訴狀（應附繕本），上訴於臺灣高等
法院。
右正本證明與原本無異。
                                      書 記 官  吳尚文
中      華      民      國    九十一    年      五      月    二十七    日
附表：
┌──┬─────────────┬──────┬──────┬────────┐
│編號│時間、地點、手法、所竊財物│所 犯 法 條 │ 偵 查 案 號│相  關  證  據  │
├──┼─────────────┼──────┼──────┼────────┤
│    │八十九年一月二日晚上七、八│刑法第三百二│苗栗地檢九十│被害人丙○○之指│
│    │時許，於苗栗縣竹南鎮○○路│十一條第一項│年度偵字第三│述、被告之自白（│
│ 一 │三段一號前，以車上原有之起│第三款之攜帶│八二五號偵查│苗栗地檢九十年偵│
│    │子兇器竊取丙○○所有（登記│兇器竊盜罪  │併案審理    │字第三八二五號卷│
│    │於裕東營造有限公司名下）之│            │            │第十五－十六、四│
│    │Ｇ三－０四０二號自小貨車  │            │            │十二－四十三頁）│
├──┼─────────────┼──────┼──────┼────────┤
│    │八十九年六月初某日中午，卸│刑法第三百零│新竹地檢九十│告訴人辛○○之指│
│    │下辛○○位於新竹市○○路一│六條侵入住宅│年度偵字第一│訴、指認電視機之│
│    │五八巷九號後門鐵窗，侵入住│罪          │００三號偵查│照片（見新竹地檢│
│ 二 │宅竊取電視機一台、電話機一│刑法第三百二│併案審理    │九十年偵字第一０│
│    │具、遙控器一只，並出售予不│十一條第一項│            │０三號影印卷第十│
│    │知情之詹明宗（經檢察官不起│第二款之毀越│            │一－十二、第二十│
│    │訴處分）                  │安全設備竊盜│            │六頁）          │
│    │                          │罪          │            │                │
├──┼─────────────┼──────┼──────┼────────┤
│    │八十九年六月二十四日晚上九│刑法第三百二│新竹地檢八十│被害人壬○○之指│
│    │時許於新竹市○○路四五二巷│十條第一項之│九年度偵字第│述、車輛竊盜、車│
│    │六十一號，以自鑰匙竊取莊麗│竊盜罪      │四二二五號偵│牌失竊資料個別查│
│    │華所有之ＪＫ－六一四一號自│            │查起訴      │詢報表－查詢車輛│
│ 三 │小箱型車                  │            │            │認可資料、贓物認│
│    │                          │            │            │領保管單（見苗栗│
│    │                          │            │            │地檢八十九年度偵│
│    │                          │            │            │字第二六二二號卷│
│    │                          │            │            │第十三至十六頁）│
│    │                          │            │            │扣案被告所有鑰匙│
│    │                          │            │            │一支（八十九年度│
│    │                          │            │            │保管一五九三號、│
│    │                          │            │            │扣押物品清單見新│
│    │                          │            │            │竹地檢八十九年偵│
│    │                          │            │            │字第四二二五號卷│
│    │                          │            │            │第十頁）        │
│    │                          │            │            │                │
├──┼─────────────┴──────┴──────┴────────┤
│備註│己○○駕駛編號三之ＪＫ—六一四一號自小箱型車，於八十九年六月二十八日上午│
│一  │五時十分行經苗栗縣銅鑼鄉○○村○○○路橋下為警查獲，並扣得其行竊所用之前│
│    │揭鑰匙一支（八十九年度保管字第一五九三號）                              │
├──┼─────────────┬──────┬──────┬────────┤
│    │八十九年八月五日下午四時許│刑法第三百二│新竹地檢八十│告訴人庚○○之指│
│    │，於新竹市○○街八十六號前│十條第一項之│九年度偵緝字│訴、贓證物品認領│
│ 四 │，見庚○○所有ＢＸＣ－六０│竊盜罪      │第二九七號偵│保管收據、車輛竊│
│    │六號重型機車之鑰匙未取走，│            │查併案審理  │盜、車牌失竊資料│
│    │即以該鑰匙發動機車而竊取之│            │            │個別查詢報表－查│
│    │，嗣並將機車連同編號六之車│            │            │詢認可資料（見新│
│    │牌交予不知情之甲○○使用  │            │            │竹地檢八十九年度│
│    │                          │            │            │偵字第四六六一號│
│    │                          │            │            │影印卷第五、八、│
│    │                          │            │            │十頁）          │
├──┼─────────────┼──────┼──────┼────────┤
│    │八十九年八月六日（移送書誤│刑法第三百二│新竹地檢八十│告訴人卯○○之指│
│    │載為六月五日）上午五時許，│十條第一項之│九年度偵字第│訴、車籍作業系統│
│    │於新竹東大路三段長城游泳池│竊盜罪      │五七四九號偵│－查詢認可資料（│
│    │停車場，以自備鑰匙破壞車鎖│刑法第三百五│查併案審理  │見新竹地檢八十九│
│ 五 │竊取卯○○所持有（登記於蘇│十四條毀損罪│            │年度偵字第五七四│
│    │麗美之夫黃煥南名下）之Ｒ四│            │            │九號影印卷第六十│
│    │－八三七０號自小客車      │            │            │七、三十三頁）  │
│    │                          │            │            │扣案被告所有三支│
│    │                          │            │            │鑰匙（八十九年度│
│    │                          │            │            │保管字第一九三五│
│    │                          │            │            │號、扣押物品清單│
│    │                          │            │            │見八十九年度偵字│
│    │                          │            │            │第五七四九號影印│
│    │                          │            │            │卷第四十四頁）  │
├──┼─────────────┼──────┼──────┼────────┤
│    │八十九年八月十三日晚間某時│刑法第三百二│新竹地檢八十│告訴人丁○○之指│
│    │，於新竹市○○路八十號前，│十一條第一項│九年度偵緝字│訴、贓證物品認領│
│    │以附表編號四機車上之兇器扳│第三款之攜帶│第二九七號偵│保管收據、車輛竊│
│    │手竊取丁○○所有（登記於可│兇器竊盜罪  │查併案審理  │盜、車牌失竊資料│
│ 六 │貫貿易有限公司名下）之ＪＫ│            │            │個別查詢報表－查│
│    │－九一一０號自小客車車牌二│            │            │詢認可資料（見新│
│    │面，並將車牌放於編號四機車│            │            │竹地檢八十九年度│
│    │上，連同機車交予不知情之王│            │            │偵字第四六六一號│
│    │淑清使用                  │            │            │影印卷第六、九、│
│    │                          │            │            │十一頁）        │
├──┼─────────────┼──────┼──────┼────────┤
│    │八十九年八月二十二日下午三│刑法第三百二│新竹地檢八十│告訴人癸○○之指│
│    │時許，於新竹市○○路八十四│十條第一項之│九年度偵字第│訴、車輛竊盜、車│
│    │巷口，以自備鑰匙竊取癸○○│竊盜罪      │五七四九號偵│牌失竊資料個別查│
│    │所有之Ｈ八－五七一八號自小│            │查併案審理  │詢報表－查詢車輛│
│ 七 │客車，嗣並改懸掛編號八所竊│  │            │認可資料（見新竹│
│    │得之ＪＬ－九二四七號車牌  │            │            │地檢八十九年度偵│
│    │                          │            │            │字第五七四九號影│
│    │                          │            │            │印卷第十四、二十│
│    │                          │            │            │九頁）          │
│    │                          │            │            │扣案被告所有三支│
│    │                          │            │            │鑰匙（八十九年度│
│    │                          │            │            │保管字第一九三五│
│    │                          │            │            │號、扣押物品清單│
│    │                          │            │            │見八十九年度偵字│
│    │                          │            │            │第五七四九號影印│
│    │                          │            │            │卷第四十四頁）  │
├──┼─────────────┼──────┼──────┼────────┤
│    │八十八年八月二十二日晚上七│刑法第三百二│新竹地檢八十│車籍作業系統－查│
│    │時許，在新竹市○○路某修理│十條第一項之│九年度偵字第│詢認可資料、扣案│
│ 八 │廠外，徒手竊取其友人鄭山龍│竊盜罪      │五七四九號偵│ＪＬ－九二四七號│              │
│    │已註銷之ＪＬ－九二四七號車│            │查併案審理  │車牌二面（見八十│
│    │牌二面                    │            │            │九年度偵字第五七│
│    │                          │            │            │四九號影印卷第三│
│    │                          │            │            │十四頁、第四十四│
│    │                          │            │            │頁）            │
├──┼─────────────┼──────┼──────┼────────┤
│    │八十九年九月（移送書誤載為│刑法第三百二│新竹地檢八十│告訴人溫國鈴之指│
│    │七月）二十二日上午七時許，│十條第一項之│九年度偵字第│訴、車籍作業系統│
│ 九 │於新竹市○○路，以自備鑰匙│竊盜罪      │五七四九號偵│－查詢認可資料（│
│    │破壞車鎖，竊取溫國鈴所有之│刑法第三百五│查併案審理  │見八十九年度偵字│
│    │ＬＱ－六五八六號自小貨車  │十四條毀損罪│            │第五七四九號影印│
│    │                          │            │            │卷第十八、三十一│
│    │                          │            │            │頁）            │
│    │                          │            │            │扣案被告所有三支│
│    │                          │            │            │鑰匙（八十九年度│
│    │                          │            │            │保管字第一九三五│
│    │                          │            │            │號、扣押物品清單│
│    │                          │            │            │見八十九年度偵字│
│    │                          │            │            │第五七四九號影印│
│    │                          │            │            │卷第四十四頁）  │
├──┼─────────────┼──────┼──────┼────────┤
│    │八十九年十月十三日凌晨一時│刑法第三百二│新竹地檢九十│被害人戊○○之指│
│    │許，於新竹市○○路一０五０│十條第一項之│年度偵字第五│述、贓物認領保管│
│    │巷四一０號地下室，侵占周志│竊盜罪      │二三號偵查併│單、車輛竊盜、車│
│ 十 │潔所遺失之鑰匙、遙控器後，│刑法第三百三│案審理      │牌失竊資料個別查│
│    │以遙控器、鑰匙竊取戊○○所│十七條侵占遺│            │詢報表－查詢認可│
│    │有（登記於巧新設計有限公司│失物罪      │            │資料（見新竹地檢│
│    │名下）之ＪＺ－六五三五號自│            │            │九十偵字第五二三│
│    │小客車                    │            │            │號影印卷第十、十│
│    │                          │            │            │二、十五頁）    │
├──┼─────────────┴──────┴──────┴────────┤
│備註│於八十九年十月十六日晚上八時許，己○○駕駛編號七之Ｈ八—五七一八號自小客│
│二  │車（已改懸掛編號八之ＪＬ—九四二七號車牌），行經新竹縣竹北市頭前溪橋頭北│
│    │上路段為警攔檢而查獲，並扣得前揭鑰匙三支（八十九年度保管字第一九三五號）│
│    │，嗣經檢察官以新台幣一萬元交保。                                        │
├──┼─────────────┬──────┬──────┬────────┤
│    │九十年一月八日晚上八時三十│刑法第三百二│新竹地檢九十│被害人李怡倩之母│
│    │分許，於新竹市○○街一巷內│十條第一項之│年度偵字第六│子○○之指述、車│
│    │，以自備鑰匙竊取李怡倩所有│竊盜罪      │五七號偵查併│輛竊盜、車牌失竊│
│十一│之ＲＰＦ－０三七號輕型機車│            │案審理      │資料個別查詢報表│
│    │                          │            │            │－查詢認可資料、│
│    │                          │            │            │贓証物品認領保管│
│    │                          │            │            │收據、被告自白（│
│    │                          │            │            │九十年偵字第六五│
│    │                          │            │            │七號第十－十一、│
│    │        │            │            │十七－十八頁、第│
│    │                          │            │            │三十－三十一頁）│
│    │                          │            │            │扣案鑰匙一支（九│
│    │                          │            │            │十年度保管字第一│
│    │                          │            │            │二七號，扣押物品│
│    │                          │            │            │清單見本案卷第一│
│    │                          │            │            │五０頁）        │
├──┼─────────────┴──────┴──────┴────────┤
│備註│於九十年一月十六日下午二時許，經警前往新竹市○○路一０五０巷三七０號四樓│
│三  │搜索，查獲編號十一之機車，並扣得前揭鑰匙一支（九十年度保管字第一二七號）│
├──┼─────────────┬──────┬──────┬────────┤
│    │九十年二月二十八日上午七時│刑法第三百二│新竹地檢九十│共犯蔡玉盛之供述│
│    │許，於新竹縣湖口鄉○○路二│十條第一項之│年度偵字第一│、被告之自白、告│
│    │巷二十三號，與蔡玉盛（經本│竊盜罪      │八七八號偵查│訴人乙○○之指訴│
│十二│院另案判決）共同以自備鑰匙│            │併案審理    │、贓証物品認領保│
│    │竊取乙○○所有之ＫＦ－九三│            │            │管單（見新竹地檢│
│    │二八號自小貨車（車上另有輥│            │            │九十年度偵字第一│
│    │輪一支）                  │            │            │八七八號卷第十六│
│    │                          │            │            │、三十八、五十一│
│    │                          │            │            │、一０一頁）    │
├──┼─────────────┼──────┼──────┼────────┤
│    │九十年三月四日晚上十一時許│刑法第三百二│新竹地檢九十│被告自白、告訴人│
│    │，於新竹市○○路二二八巷長│十條第一項之│年度偵字第一│丑○○之指訴、贓│
│    │罡工作實品屋，竊取丑○○所│竊盜罪      │八七八號偵查│證物品認領保管單│
│十三│持有之大小花瓶各一只、小檯│            │併案審理    │（見新竹地檢九十│
│    │燈一對、落地檯燈一對、床單│            │            │年度一八七八號第│
│    │、桌巾、窗簾各一套        │            │            │三十九、七十五、│
│    │                          │            │            │一０五頁）      │
│    │                          │            │            │                │
├──┼─────────────┼──────┼──────┼────────┤
│    │九十年三月七日晚上九時許，│刑法第三百二│新竹地檢九十│告訴人寅○○之指│
│    │於新竹縣竹北市○○○○街一│十一條第一項│年度偵字第一│訴、車輛竊盜、車│
│    │二九二號前，以寅○○所有（│第三款之攜帶│六三七號偵查│牌失竊資料個別查│
│十四│（登記於安璞有限公司名下）│兇器竊盜罪  │併案審理    │詢報表－查詢認可│
│    │ＪＰ－七一一七號自小貨車上│            │            │資料、贓証物認領│
│    │之萬能扳手竊取該自小貨車  │            │            │保管收據見新竹地│
│    │                          │            │            │檢九十年偵字第一│
│    │                          │            │            │六三七號卷第九－│
│    │                          │            │            │十、十六－十七頁│
│    │                          │            │            │）              │
│    │                          │            │            │扣案萬能扳手一支│
│    │                          │            │            │（九十年度保管字│
│    │                          │            │            │第四００號、扣押│
│    │                          │            │            │物品清單見本案卷│
│    │                          │            │            │第六十四頁）    │
├──┼─────────────┴──────┴──────┴────────┤
│備註│於九十年三月八日晚上十時許，己○○於新竹市○○街二十二巷五十號前駕駛編號│
│四  │十四之自小貨車而為警查獲，並扣得前揭萬能扳手一支（九十年度保管字第四００│
│    │號）                                                                    │
└──┴────────────────────────────────────┘
